臺灣桃園地方法院刑事交通事件裁定　　 94年度交聲字第266號
原處分機關　交通部公路總局新竹區監理所中壢監理站
異　議　人
即受處分人　甲○○
右列受處分人因違反道路交通管理處罰條例事件，對於交通部公
路局新竹區監理所中壢監理站於中華民國九十四年六月二日壢監
裁字第裁五三－ＺＩ0000000號裁決書所為處分不服，聲
明異議，本院裁定如左：
        主  文
異議駁回。
        理  由
一、按汽車行駛於高速公路或設站管制之道路，而不遵管制之規
　　定者，處汽車駕駛人新臺幣（下同）三千元以上六千元以下
    罰鍰，汽車駕駛人違反上開規定者，除依原條款處罰鍰外，
    並記違規點數一點，道路交通管理處罰條例第三十三條第一
    項、第六十三條第一項第一款分別定有明文。次按大型車行
    駛高速公路，前後兩車間之行車安全距離，在正常天候狀況
    下，為車輛速率之每小時公里數值減二十，單位為公尺，高
    速公路交通管制規則第六條第一項定有明文。
二、原處分意旨略以：異議人即受處分人甲○○駕駛車牌號碼為
    ＧＹ－○四○號營業貨運曳引車，於九十四年二月二十四日
    早上八時四十五許，於國道一號公路南下四十五點四公里處
    ，行車未依規定保持安全距離，依道路交通管理處罰條例第
    三十三條第一項規定，處罰鍰三千元，並依同條例第六十三
    條第一項第一款記違規點數一點。
三、聲明異議意旨略以：異議人固不否認有駕駛車牌號碼為ＧＹ
    －○四○號營業貨運曳引車，於九十四年二月二十四日早上
    八時四十五許，行經國道一號公路南下四十五點四公里處，
    因其未保持行車安全距離而撞及其前行之車牌號碼為ＣＮ－
    七一二一號自小客車等情，惟辯稱：當時係因ＣＮ－七一二
    一號自小客車突自他車道變換車道至其車道前方，伊因剎車
    不及方撞及，非未保持安全距離云云。
四、本院經查：
  (一)異議人有於九十四年二月二十四日上牛八許時許，駕駛車牌
    號碼為ＧＹ－○四○號營業貨運曳引車，行經國道一號公路
    南下四十五點四公里處，嗣撞及其前方車牌號碼為ＣＮ－七
    一二一號自小客車等情，為被告所不否認，而被告於接受國
    道公路警察局警員訊問時，表示當時時速約三十公里，有該
    局交通事故談話紀錄表一紙在卷足憑，而斯時行駛於異議人
    前方即車牌號碼為ＣＮ－七一二一號自小客車之駕駛劉連賓
    ，亦表示其當時車速大約為三十公里左右，有國道公路警察
    局交通事故談話紀錄表一紙附卷可稽，二人所述相符，應值
    採信。雖異議人嗣於本院調查時改稱：當時車速僅二十公里
    左右，然依卷附照片所示，遭異議人所駕營業貨運曳引車撞
    擊之車牌號碼為ＣＮ－七一二一號之自小客車，車尾受損情
    況十分嚴重，後行李箱已近全部凹陷，倘異議人時速僅二十
    公里，衡情當不致造成如嚴重之損害，是異議人於本院調查
    時稱，時速僅有二十公里乙節，尚難採信。而依前述高速公
    路交通管制規則第六條第一項之規定，被告車速既為三十公
    里，則其與前車至少需保持十公尺之距離，且異議人亦坦言
    ：「因為我的車子很重，煞車所需的距離本來就很長」，是
    異議人對於因其所駕者為營業貨運曳引車，故與前車所需保
    持之安全距離本即較一般自小客車為長乙節知之甚詳，然其
    於本院調查時自承，在車牌號碼為ＣＮ－七一二一號自小客
    車變換車道至其車道前，伊與前車之距離僅有五、六公尺左
    右等語明確（詳見本院九十四年七月二十六日調查筆錄），
    是綜合上情以觀，本件異議人於上揭時、地，駕車未保持安
    全距離已堪認定。
  (二)至異議人聲明異議意旨一再指稱：其嗣會撞擊車牌號碼為車
    牌號碼為ＣＮ－七一二一號自小客車，係因該車駕駛突變換
    車道所致等語，然本件異議人於行經上開地點，確未保持安
    全距離，已如前述，且其與車牌號碼為ＣＮ－七一二一號自
    小客車發生碰撞之原因，亦非原處分機關所需予審究，是異
    議人執此聲明異議，自難認為有理由。
五、綜上所述，異議人確有於前揭時、地在高速公路上未依規定
    保持行車安全距離行駛之違規行為，從而，原處分機關援引
    首揭規定，裁處異議人罰鍰三千元，並記違規點數一點，並
    無不當。本件聲明異議為無理由，應予駁回。
據上論斷，應依道路交通案件處理辦法第十九條，裁定如主文。
中    華    民     國   九十四  年  八  月   二十三   日
                      臺灣桃園地方法院交通法庭
                            法  官  柯姿佐
以上正本證明與原本無異。
如不服本裁定，應於裁定送達後5 日內向本院提出抗告狀。
　　　　　　　              書記官　張淑芬
中　　華　　民　　國　　94　　年　　8 　　月　　29　　日
